【裁判字號】    97,交聲,296
【裁判日期】    970620
【裁判案由】    違反道路交通管理處罰條例聲明異議
【裁判全文】
臺灣臺北地方法院交通事件裁定         97年度交聲字第296號
原處分機關  臺北市交通事件裁決所
異  議  人
即受處分人  乙○○
上列異議人即受處分人因違反道路交通管理處罰條例案件，對於
臺北市交通事件裁決所於中華民國97年1月7日所為之處分（原處
分案號：北市裁四字第裁22－AEV953241 號）聲明異議，本院裁
定如下：
    主  文
異議駁回。
    理  由
一、按汽車駕駛人，行經有燈光號誌管制之交岔路口闖紅燈者，
    處新臺幣（下同）1,800 元以上5,400 元以下罰鍰，並記違
    規點數3 點，道路交通管理處罰條例第53條第1 項、第63條
    第1 項第3 款，分別定有明文。又按小型車行經有燈光號誌
    管制之交岔路口闖紅燈者，逾越應到案期限60日以上，繳納
    罰鍰或逕行裁決處罰者，處5,400 元罰鍰，並記違規點數3
    點，違反道路交通管理事件統一裁罰基準表復定有裁罰標準
    ，合先敘明。
二、本件異議人即受處分人乙○○於民國96年10月20日下午18時
    40分許，駕駛車牌號碼1999－NM號自用小客車，沿臺北市○
    ○○路（南往北方向）行駛至復興北路141 巷口之有燈光號
    誌管制之交叉路口時，明知其面對遵行方向之交通號誌係禁
    止車輛通行，竟不遵守該行車管制號誌之指示，逕自駕車闖
    紅燈違規左轉，適為臺北市政府警察局松山分局警備隊員警
    甲○○攔停，並以受處分人之車輛有「紅燈迴轉」之違規事
    實，依違反道路交通管理處罰條例第53條第1 項規定，掣單
    舉法。嗣受處分人逾越舉發通知單上所載應到案期限（即96
    年11月4 日前）60日以上，始向原處分機關提出申訴，經原
    處分機關函請舉發單位調查結果，仍認受處分人之上開違規
    行為屬實，原處分機關遂以受處分人有「駕車行經有燈光號
    誌管制之交叉路口闖紅燈」之行為，於97年1月7日依道路交
    通管理處罰條例第53條第1項、第63條第1項第3 款（處分書
    漏載第3 款）及違反道路交通管理事件統一裁罰標準表之規
    定，裁處受處分人罰鍰5,400元，並記違規點數3點。
三、聲明異議意旨略以：受處分人駕駛上開車輛行經臺北市○○
    ○路與復興北路口，因無法左轉，乃前行至復興北路141 巷
    口，打左轉方向燈預備迴轉，當時為尖峰時段，車輛往來甚
    多，遂將車輛斜停轉口處，待復興北路轉為紅燈，而該巷口
    轉為綠燈時，始迴轉復興南路朝南行駛，詎迴轉後即遇員警
    攔停，告知違規紅燈左轉，受處分人係權宜作為，非惡意闖
    紅燈，爰聲請撤銷原處分云云。
四、按駕駛人駕駛車輛，應遵守道路交通標誌、標線、號誌之指
    示，道路交通管理處罰條例第4條第1項前段定有明文。又車
    輛面對圓形紅燈表示禁止通行，不得超越停止線或進入路口
    ，道路交通標誌標線號誌設置規則第206條第1項第5 款亦有
    明定。訊據受處分人乙○○固不否認有於上開時間，駕駛前
    揭車輛，行經有燈光號誌管制之臺北市○○○路與該路段14
    1 巷之交叉路口之事實，惟辯稱：復興北路南北向綠燈時，
    車輛難以左轉，且待東西向岔路口轉為綠燈後，若不迴轉，
    將阻礙東西向車輛通行，但迴轉後即被告發闖紅燈云云。經
    查，本件交通違規舉發過程，業經證人即臺北市松山分局警
    備隊員警甲○○到庭具結證稱：舉發當時，復興北路由南往
    北的行向為紅燈，東西向為綠燈，以復興北路南北向路段為
    準，只要該行向的燈號變為綠燈即可迴轉，惟受處分人是在
    復興北路南北向紅燈時，從內線即第1 車道直接迴轉等語綦
    詳（見本院卷第18頁背面至第19頁），亦有臺北市政府警察
    局松山分局97年2 月19日北市警松分交字第09735160500 號
    函文函覆本院說明在案（見本院卷第14頁）。本院參諸證人
    甲○○與受處分人之間不僅未有任何怨隙，且素不相識，衡
    情證人應無設詞攀誣，或虛構違規事實陷害受處分人之理，
    況員警執行公務時，本身即受有行政懲處責任之監督，且其
    到庭具結作證，更以偽證罪之刑事責任擔保其證言之真實性
    ，是上開證人所為之證詞，堪可採信。其次，車輛面對紅燈
    時仍逕予穿越路口至銜接路段，含左轉、直行、迴轉（依箭
    頭綠燈允許行駛者除外），即視為闖紅燈之行為，業經交通
    部82年4 月22日交路（82）字第009811號函釋有據，有臺北
    市交通事件裁決所97年5 月15日北市裁三字第09736030500
    號函附卷可憑（見本院卷第27頁）。從而，受處分人駕駛上
    開車輛於復興北路北向之紅燈亮起時，逕自左轉穿越路口迴
    轉往南行駛，已足認受處分人有可歸責事由，且受處分人未
    於到案期限即96年11月1 日前繳納罰鍰結案或到案處理之事
    實，亦有臺北市交通事件裁決所97年5 月15日北市裁三字第
    09736030500 號函在卷可稽（見本院卷第27頁）。從而，本
    件事證明確，受處分人前揭違規之事實，堪以認定。
五、綜上所述，受處分人於前揭時、地，駕車行經有燈光號誌管
    制之交叉路口闖紅燈，且未於到案期限前到案處理或繳納罰
    鍰之違規事實，至為明確。從而，原處分機關依道路交通管
    理處罰條例第53條第1 項、第63條第1 項第3 款（處分書漏
    載第3 款）及違反道路交通管理事件統一裁罰基準表規定，
    裁處受處分人罰鍰5,400 元，並記違規點數3 點，於法核無
    違誤，是本件受處分人之異議為無理由，應予駁回。
六、據上論斷，應依道路交通案件處理辦法第19條，裁定如主文
    。
中    華    民    國    97    年     6    月    20    日
                  交通法庭    法  官  葉力旗
以上正本證明與原本無異。
如不服本裁定，應於裁定送達後5日內向本院提出抗告狀。
                              書記官  林碧華
中    華    民    國    97    年     6    月    20    日


司法院資訊處製作；財團法人民間司法改革基金會備份。
